臺灣臺東地方法院交通事件裁定　　　　　　　　　　　 九十三年度交聲字第六號
　　原處分機關　交通部公路總局高雄區監理所臺東監理站
　　異　議　人
　　即受處分人　乙○○
右列異議人因違反道路交通管理處罰條例案件，對於交通部公路總局臺東監理站於九
十三年一月二日所為之處分 (原處分案號：東監違字第裁八一－Ｚ00000000
號)，聲明異議，本院裁定如左：
    主  文
異議駁回。
    理  由
一、按汽車行駛高速公路應依速限標誌指示。又汽車行駛於高速公路，而不遵管制之
    規定者，處汽車駕駛人新臺幣（下同）三千元以上六千元以下罰鍰；而汽車駕駛
    人違反道路交通管理處罰條例第三十三條規定者，除應依該條款處罰鍰外，並記
    違規點數一點，道路交通管理處罰條例第三十三條第一項、第六十三條第一項第
    一款分別定有明文。
二、本件異議人即受處分人乙○○於民國九十二年十月二十二日上午八時三十分許，
    駕駛其所有車牌號碼八Ｗ－六二三三號自用小貨車，行經設有最高速限八十公里
    標誌之國道十號公路西向一五公里處，以時速一百零四公里之行車速度（超速二
    十四公里）超速行駛，為內政部警政署國道公路警察局第八警察隊田寮分隊（下
    稱舉發單位）員警甲○○以雷射測速槍測得超速，並發現上情，除將受處分人攔
    停外，並以其有違反前揭道路交通管理處罰條例第三十三條第一項規定之超速行
    為逕行掣單舉發，受處分人於舉發通知單上所載應到案日期前向原處分機關提出
    申訴，經原處分機關請舉發單位調查結果，仍認受處分人有前開違規行為，原處
    分機關乃依前開道路交通管理處罰條例第三十三條第一項、第六十三條第一項第
    一款（漏載第一款），於九十三年一月二日裁處受處分人罰鍰三千元，並記違規
    點數一點。
三、訊據受處分人固坦承有於右揭時間駕駛上開自小貨車，行駛於前揭路段等情，惟
    矢口否認有超速行駛之事實，辯稱略以：伊當時之車速並未超速，且警察係以雷
    射槍測速，當時路段車輛很多，如何證明測得之車速係伊之車速，而警察把伊攔
    下時，僅口頭告知測值，並未提示雷射槍云云。惟查：
（一）受處分人於前述時、地因超速行駛，為警攔停舉發之違規事實，業據舉發單位
      函覆：「據值勤人員證稱：該車於違規單填記之時、地，經值勤員警使用雷射
      測速槍測獲行速一百零四公里／小時，超速二十四公里／小時，予以攔車稽查
      後依法舉發，其違規行為屬實。……值勤人員手持雷射測速槍內紅外線點瞄準
      所測車輛，鎖定該車後（一次一部不受他車影響）槍內即顯示其速度與測距，
      經確認該車速無誤後，始予攔停掣單（當場攔停無相片提供）」等語，有內政
      部警政署國道公路警察局第八警察隊九十二年十二月十日公警國八交訴字第○
      九二○○○三四九一號函一份在卷可稽。而異議人確有超速之違規事實，業經
      本院詢問證人即填載違規單之員警甲○○具結證稱：雷射槍原理係以紅外線鎖
      定車輛，只需零點零三秒就可測出車速，跟異議人無任何恩怨，不可能誣陷於
      他。本案有將異議人攔下，並給他看測得之速度與測距，但異議人不服拒絕簽
      名，所以我們在違規單上做拒簽之註記等語明確，與異議人所稱警察有將伊攔
      下告知車速乙節相符。再者，上開雷射測速槍符合國際檢驗規定，並經法院公
      證，除據上開單位函覆說明外，並有測試報告、公證書影本各一份附卷可考，
      是該雷射測速槍之測速結果，應堪採信為正確，受處分人超速行駛之事實，足
    堪認定。
（二）末查，交通警察掣單舉發違反道路交通管理處罰條例所列之違規事實，本質上
      為行政處分，係公務員基於職務上之權力，依法就特定之具體事件所為之具公
      法上效果之單方面行政行為，基於公務員為公法上行為具有公信力之原則，該
      行政行為當可被推定為真正，其據以依法處分之事實認定亦為正確無誤。從而
      ，受處分人空言否認超速違規云云，顯難採信。
四、綜上所述，受處分人確有在前揭時、地超速之違規行為，從而，原處分機關依前
    開道路交通管理處罰條例第三十三條第一項、第六十三條第一項第一款規定裁處
    受處分人罰鍰三千元，並記違規點數一點，核無違誤，本件異議為無理由，應予
    駁回。
五、據上論斷，應依道路交通案件處理辦法第十九條，裁定如主文。
中    華    民    國      九十三      年      四      月      十九      日
                                  臺灣臺東地方法院交通法庭
                                      法  官  黃怡玲
右正本證明與原本無異。
如不服本裁定，應於裁定送達後五日內向本院提出抗告狀。（須附繕本）
「切勿逕送上級法院」
                                      書記官  王敏玉
中    華    民    國      九十三      年      四      月     二十一     日
